臺灣桃園地方法院刑事判決
                                  110年度審金訴字第221號
公  訴  人  臺灣桃園地方檢察署檢察官
被      告  劉宇文


上列被告因詐欺等案件，經檢察官提起公訴（109 年度偵字第36
103 號、第33395 號），被告就被訴事實為有罪之陳述，本院合
議庭裁定由受命法官獨任以簡式審判程序進行審理，判決如下：
    主  文
劉宇文犯三人以上共同詐欺取財罪，共玖罪，各處有期徒刑壹年
。應執行有期徒刑貳年拾月。
未扣案之犯罪所得新臺幣肆仟元沒收，於全部或一部不能沒收或
不宜執行沒收時，追徵其價額。
    事  實
一、劉宇文（所涉參與組織犯罪之同一事實，業經本院以109年
    度金訴字第111號、第153號案件判決有罪）、黃澤宏（所涉
    加重詐欺部分，由本院另為判決）於民國109年3月間，加入
    三人以上真實姓名年籍不詳之人所組成，以實施詐術為手段
    之詐騙集團，負責依指示收取受騙者所交之款項、再繳予詐
    欺集團上游成員之工作（俗稱車手），酬勞為可分得詐得金
    額一定比例之金錢。劉宇文、黃澤宏及所屬詐騙集團成員，
    基於三人以上共同詐欺取財之犯意聯絡，先由該詐欺集團之
    不詳機手成員撥打電話予附表所示之人，以附表所示之時間
    、方式詐騙附表所示之人，使該等人均陷於錯誤，而於附表
    所示之時間，將附表所示之金額匯入附表所示之帳戶內。嗣
    詐欺集團成員「凱哥」將附表所示之帳戶提款卡及密碼交付
    予劉宇文，劉宇文再依詐欺集團成員「凱哥」之指示，由劉
    宇文將附表編號6至8之金融帳戶提款卡交付予黃澤宏，黃澤
    宏及劉宇文分別於附表所示之時間、地點，持如附表所示之
    提款卡領取附表所示之金額後，黃澤宏將所提款款項交付予
    劉宇文，再由劉宇文將上開領取之全部款項交付予「凱哥」
    ，劉宇文獲得每日新臺幣（下同）1,000元之報酬，黃澤宏
    則以當日提領金額之百分之一為其報酬。
二、案經附表所示之告訴人訴由桃園市政府警察局中壢分局報告
    臺灣桃園地方檢察署檢察官偵查起訴。
    理  由
一、按刑事訴訟法第273條之1第1項規定除被告所犯為死刑、無
    期徒刑、最輕本刑為3年以上有期徒刑之罪或高等法院管轄
    第一審案件者外，於審判期日前之準備程序進行中，被告先
    就被訴事實為有罪之陳述時，審判長得告知被告簡式審判程
    序之旨，並聽取當事人、代理人、辯護人及輔佐人之意見後
    ，裁定進行簡式審判程序。經查，被告劉宇文被訴詐欺等案
    件，非前開不得進行簡式審判程序之案件，被告於本院準備
    程序進行中就被訴事實為有罪之陳述（見本院審金訴字卷第
    256頁），且經本院告知被告簡式審判程序之旨，復聽取被
    告及檢察官之意見後，經合議庭裁定依上開刑事訴訟法第27
    3條之1第1項之規定，由受命法官獨任進行簡式審判程序，
    是本案之證據調查，依刑事訴訟法第273條之2規定，不受同
    法第159條第1項、第161條之2、第161條之3、第163條之1及
    第164條至第170條規定之限制，合先敘明。
二、上開犯罪事實，迭據被告劉宇文於警詢、偵訊、本院準備程
    序及審理中坦承不諱（見偵字第33395號卷第9至33頁、第29
    9至300頁，偵字第36103號卷第29至37頁，本院卷第255至25
    9頁，本院審金訴卷卷一第255至259頁、第269至273頁，本
    院審金訴卷卷二第23至30頁），核與證人即同案被告黃澤宏
    於警詢、偵訊中之證述（見偵字第33395號卷第61至76頁、
    第265至266頁、第291至293頁，偵字第36103號卷第9至21頁
    ，本院審金訴卷卷二第47至58頁）、證人即告訴人洪銘亮、
    王儷築、陳成郎、康乃文、林世民、黃羅生、劉景順、曾品
    榕、潘品丞之供述（見偵字第33395號卷第133至134頁、第1
    39至142頁、第147至148頁、第153至157頁、第163至164頁
    、第169至170頁、第175至179頁，偵字第36103號卷第61至6
    7頁、第101至109頁）均相符，並有洪銘亮內政部警政署反
    詐騙諮詢專線紀錄表（見偵字第33395號卷第131至132頁）
    、王儷築內政部警政署反詐騙諮詢專線紀錄表（見偵字第33
    395號卷第137至138頁）、陳成郎內政部警政署反詐騙諮詢
    專線紀錄表（見偵字第33395號卷第145至146頁）、康乃文
    內政部警政署反詐騙諮詢專線紀錄表（見偵字第33395號卷
    第151至152頁）、林世民內政部警政署反詐騙諮詢專線紀錄
    表（見偵字第33395號卷第161至162頁）、黃羅生內政部警
    政署反詐騙諮詢專線紀錄表（見偵字第33395號卷第167至16
    8頁）、劉景順內政部警政署反詐騙諮詢專線紀錄表（見偵
    字第33395號卷第173至174頁）、DINHNGOCTHAO國泰世華商
    業銀行客戶資料查詢、帳戶交易明細查詢（見偵字第33395
    號卷第189至191頁）、陳文廣中華郵政股份有限公司客戶基
    本資料、客戶歷史交易清單（見偵字第33395號卷第193至19
    5頁）、吳蕙媛上海商業儲蓄銀行台北票據匯款處理中心客
    戶基本資料、台幣活期存款往來明細、帳戶交易明細查詢（
    見偵字第33395號卷第197至201頁）、吳蕙媛合作金庫銀行
    新開戶建檔登陸單、歷史交易明細查詢結果、自動櫃員機交
    易明細表（見偵字第33395號卷第203至213頁）、吳修逸國
    泰世華商業銀行客戶資料查詢、帳務類歷史資料交易明細、
    金融卡資料查詢（見偵字第33395號卷第217至221頁）、監
    視器錄影畫面翻拍照片（見偵字第33395號卷第223至235頁
    ，偵字第36103號卷第49至51頁）、曾品榕中國信託銀行存
    摺封面及內頁影本、基隆二信存款存摺封面及內頁影本、活
    存明細查詢、聯邦銀行自動櫃員機轉帳交易明細、中國信託
    銀行跨行存款交易明細（見偵字第36103號卷第69至81頁、
    第87頁）、潘品丞內政部警政署反詐騙諮詢專線紀錄表、桃
    園市政府警察局桃園分局埔子派出所受理詐騙帳戶通報警示
    簡便格式表（見偵字第36103號卷第111至113頁）、潘品丞
    郵政自動櫃員機交易明細表（見偵字第36103號卷第117頁）
    、華泰商業銀行股份有限公司110年6月17日華泰總信義字第
    1100006503號函暨帳戶往來明細（見本院審金訴卷卷一第89
    至91頁）、華泰商業銀行股份有限公司111年1月24日華泰總
    信義字第1110000949號函暨帳戶往來交易明細及時間（見本
    院審金訴卷卷一第279至281頁）、本院辦理刑事案件電話查
    詢紀錄表（見本院審金訴卷卷一第287頁、第303頁、第347
    頁）、台中商業銀行111年2月22日中業執字第1110005101號
    函暨帳戶轉帳交易明細（見本院審金訴卷卷一第297至301頁
    ）、台新國際商業銀行111年3月9日台新作文字第11107250
    號函（見本院審金訴卷卷一第333頁）、新竹第三信用合作
    社111年3月9日（111）新三合總字第6048號函（見本院審金
    訴卷卷一第337頁）、華泰商業銀行股份有限公司111年3月2
    8日華泰總信義字第1110003581號函暨帳戶交易時間資料（
    見本院審金訴卷卷一第341至343頁）、聯邦商業銀行111年4
    月19日聯業管（集）字第1111020388號調閱資料回覆（見本
    院審金訴卷卷一第349頁）等附卷可證，堪認前揭被告任意
    性自白符實。本案事證明確，被告犯行洵堪認定，應依法論
    科。
三、論罪科刑
（一）按共同實行犯罪行為之人，在合同意思範圍以內，各自分
      擔犯罪行為之一部，相互利用他人之行為，以達其犯罪之
      目的者，即應對於全部所發生之結果，共同負責。另共同
      正犯之一員於實行犯罪之初，主觀上與其他共同正犯間已
      有犯意聯絡及行為分擔，果依原計畫進行，對於結果可認
      有因果關係（可獨立發生犯罪結果），縱該共同正犯在行
      為與結果之因果關係聯絡中，經司法警察（官）、檢察事
      務官或檢察官查獲並遭法院羈押，如未中斷犯意仍繼續彼
      等原有犯意聯絡，藉由其他共同正犯實行犯罪，其他共同
      正犯仍依其等原有犯意賡續實行犯罪，除因該共同正犯被
      查獲後坦承犯行因而防止結果發生，中止犯罪；或因其被
      查獲致其他共同正犯均無法遂行犯罪發生結果；或在前行
      為與結果之因果關係聯絡持續中，有其他獨立之原因力介
      入，該介入之原因力與前行為並非相因而生，因其介入而
      獨立發生結果，或因前行為而生後行為，後行為介入前行
      為與結果間，而對於結果可獨立發生因果關係，因該介入
      之原因力繼起因果關係後發生結果，原有之因果關係為之
      中斷；或共同正犯之一員於行為後因其他條件之介入而發
      生結果，該結果並非行為當時所能預期其結合，則現實所
      發生之結果，與前行為人之行為，即非相當條件，而無因
      果關係，更無所謂中斷之問題，均無庸對其結果負既遂責
      任外，仍應就發生犯罪之全部結果，負共犯之責（最高法
      院103 年度台上字第2570號判決意旨參照）。是以，行為
      人參與構成要件行為之實施，並不以參與構成犯罪事實之
      全部或始終參與為必要，即使僅參與構成犯罪事實之一部
      分，或僅參與某一階段之行為，亦足以成立共同正犯。本
      案詐欺集團分工細緻，被告劉宇文雖未自始至終參與各階
      段之犯行，而僅於本案之犯行分別以擔任「車手」及「收
      水」轉交款項之方式分工，惟被告與詐騙集團其他成員既
      為詐騙附表所示之告訴人而彼此分工，堪認係在合同意思
      範圍內，各自分擔犯罪行為之一部，並相互利用他人之行
      為，以達犯罪之目的，參諸上開說明，被告自應就所參與
      犯行，對於全部所發生之結果，共同負責。
（二）次按105 年12月28日修正公布，並於106 年6 月28日生效
      施行之洗錢防制法第1 條規定：「為防制洗錢，打擊犯罪
      ，健全防制洗錢體系，穩定金融秩序，促進金流之透明，
      強化國際合作，特制定本法。」與修正前洗錢防制法第1
      條規定：「為防制洗錢，追查重大犯罪，特制定本法。」
      已有明顯不同，可見洗錢防制法的立法目的及其保護法益
      ，從「妨害司法權運作」( 打擊犯罪) ，兼及「穩定金融
      秩序、促進金流透明」。又修正後洗錢防制法第2 條第2
      款、第3 條第2 款規定，掩飾刑法第339 條詐欺取財犯罪
      所得去向之行為，亦可構成洗錢罪。另依據洗錢防制法第
      2 條修正理由第3 點所示：「維也納公約第3 條第1 項第
      b 款第ii目規定洗錢行為態樣，包含隱匿或掩飾該財產的
      真實性質、來源、所在地、處置、轉移、相關的權利或所
      有權之洗錢類型，例如：（一）犯罪行為人出具假造的買
      賣契約書掩飾某不法金流；（二）貿易洗錢態樣中以虛假
      貿易外觀掩飾不法金流移動；（三）知悉他人有將不法所
      得轉購置不動產之需求，而擔任不動產之登記名義人或成
      立人頭公司擔任不動產之登記名義人以掩飾不法所得之來
      源；（四）提供帳戶以掩飾不法所得之去向，例如：販售
      帳戶予他人使用。」修正後條文雖未完整規範上開公約所
      列全部隱匿或掩飾態樣，然已可見提供、販售帳戶予他人
      使用，係掩飾不法所得去向、所在之典型行為，所以，使
      用他人提供、販售之帳戶存、提不法所得，用來掩飾或切
      斷該不法所得與犯罪者之關聯性，阻礙金流透明，破壞金
      融秩序，藉以掩飾或隱匿該不法所得之去向、所在，並逃
      避追訴、處罰，更屬於侵害上開洗錢防制法保護法益，而
      在其立法目的之規範範圍。復按洗錢防制法第15條之特殊
      洗錢罪，係在無法證明前置犯罪之特定不法所得，而未能
      依洗錢防制法第14條之一般洗錢罪論處時，始予適用。倘
      能證明人頭帳戶內之資金係前置之特定犯罪所得，即應逕
      以一般洗錢罪論處，自無適用特殊洗錢罪之餘地。例如詐
      欺集團向被害人施用詐術後，為隱匿其詐欺所得財物之去
      向，而令被害人將其款項轉入該集團所持有、使用之人頭
      帳戶，並由該集團所屬之車手前往提領詐欺所得款項得逞
      ，檢察官如能證明該帳戶內之資金係本案詐欺之特定犯罪
      所得，即已該當於洗錢防制法第14條第1 項之一般洗錢罪
      ；至若無法將人頭帳戶內可疑資金與本案詐欺犯罪聯結，
      而不該當第2 條洗錢行為之要件，當無從依洗錢防制法第
      14條第1 項之一般洗錢罪論處，僅能論以洗錢防制法第15
      條第1 項之特殊洗錢罪。另過去實務認為，行為人對犯特
      定犯罪所得之財物或利益作直接使用或消費之處分行為，
      或僅將自己犯罪所得財物交予其他共同正犯，祇屬犯罪後
      處分贓物之行為，非本條例所規範之洗錢行為，惟依修正
      後洗錢防制法規定，倘行為人意圖掩飾或隱匿特定犯罪所
      得來源，而將特定犯罪所得直接消費處分，甚或交予其他
      共同正犯，而由共同正犯以虛假交易外觀掩飾不法金流移
      動，即難認單純犯罪後處分贓物之行為，應仍構成洗錢防
      制法第2 條第1 或2 款之洗錢行為。本案由被告擔任「車
      手」、「收水」等工作，將領取附表所示之告訴人遭詐騙
      之款項轉交予詐騙集團，所為顯係掩飾不法所得之去向、
      所在，揆諸前開說明，要與洗錢防制法第14條第1 項之要
      件相合。
（三）又按加重詐欺罪，係侵害個人財產法益之犯罪，其罪數之
      計算，核與參與犯罪組織罪之侵害社會法益有所不同，審
      酌現今詐欺集團之成員皆係為欺罔他人，騙取財物，方參
      與以詐術為目的之犯罪組織。倘若行為人於參與詐欺犯罪
      組織之行為繼續中，先後多次為加重詐欺之行為，因參與
      犯罪組織罪為繼續犯，犯罪一直繼續進行，直至犯罪組織
      解散，或其脫離犯罪組織時，其犯行始行終結。故該參與
      犯罪組織與其後之多次加重詐欺之行為皆有所重合，然因
      行為人僅為一參與犯罪組織行為，侵害一社會法益，屬單
      純一罪，應僅就「該案中」與參與犯罪組織罪時間較為密
      切之首次加重詐欺犯行論以參與犯罪組織罪及加重詐欺罪
      之想像競合犯，而其他之加重詐欺犯行，祗需單獨論罪科
      刑即可，無需再另論以參與犯罪組織罪，以避免重複評價
      。是如行為人於參與同一詐欺集團之多次加重詐欺行為，
      因部分犯行發覺在後或偵查階段之先後不同，肇致起訴後
      分由不同之法官審理，為裨益法院審理範圍明確、便於事
      實認定，即應以數案中「最先繫屬於法院之案件」為準，
      以「該案件」中之「首次」加重詐欺犯行與參與犯罪組織
      罪論以想像競合。縱該首次犯行非屬事實上之首次，亦因
      參與犯罪組織之繼續行為，已為該案中之首次犯行所包攝
      ，該參與犯罪組織行為之評價已獲滿足，自不再重複於他
      次詐欺犯行中再次論罪，俾免於過度評價及悖於一事不再
      理原則。至於「另案」起訴之他次加重詐欺犯行，縱屬事
      實上之首次犯行，仍需單獨論以加重詐欺罪，以彰顯刑法
      對不同被害人財產保護之完整性，避免評價不足，最高法
      院109年度台上字第3945號判決意旨可資參照。經查，被
      告因加入犯罪組織詐欺集團實施三人以上共同詐欺取財之
      犯行，經臺灣桃園地方檢察署檢察官以109 年度偵字第12
      345號、第17893號、第17454號、第18790號、第20481號
      案件提起公訴，並經本院於110年1月29日以109年度金訴
      字第111號、第153號審理並判決在案，此有臺灣高等法院
      被告前案紀錄表在卷可考；而本案係於110年5月20日繫屬
      本院（見本院審金訴卷卷一第5頁收文戳），足見本案並
      非被告參與犯罪組織及詐欺案件中「最先繫屬之案件」，
      揆諸前揭說明，為避免重複評價，無從將其參與同一犯罪
      組織之行為割裂於本案論處，是本案不另論其參與犯罪組
      織罪，且此部分業經公訴檢察官於本院準備程序中當庭減
      縮更正此部份犯罪法條，附此敘明。
（四）核被告就附表編號1 至9 所為，均係分別犯刑法第339條
      之4第1項第2款之三人以上共同詐欺取財罪、洗錢防制法
      第14條第1項之洗錢罪（公訴意旨原認被告就本案所為同
      時涉犯刑法第339條之2以不正方法由自動付款設備取得他
      人之物罪及組織犯罪條例第3條第1項後段參與犯罪組織罪
      ，業經公訴檢察官於本院準備程序中當庭減縮更正此部份
      犯罪法條，附此敘明）。被告與同案被告黃澤宏、「凱哥
      」及其他詐欺集團成員，就本案詐欺取財罪與洗錢罪之犯
      行，具有犯意聯絡及行為分擔，應論以共同正犯。
（五）被告就附表編號2、6分別持被害人吳蕙媛及吳修逸所有之
      提款卡，接續提領告訴人林世民及劉景順所匯入之款項，
      係基於單一之詐欺犯意，出於同一犯罪計畫，於密切接近
      之時地，接續為數個提領行為舉動，侵害同一性質之財產
      法益，各行為之獨立性極為薄弱，依一般社會健全觀念，
      在時間差距上，難以強行分開，在刑法評價上，以視為數
      個舉動之接續施行，合為包括之一行為予以評價，應分別
      論以接續犯一罪。被告就附表編號1至9，係分別以一行為
      同時觸犯洗錢防制法第14條第1項之洗錢罪、刑法第339條
      之4第1項第2款三人以上共同詐欺取財罪，屬一行為同時
      觸犯數罪名之想像競合犯，應依刑法第55條規定，分別從
      一重之三人以上共同詐欺取財罪處斷。被告所為9次犯行
      ，犯意各別、行為互殊，應分論併罰。
（六）按洗錢防制法第16條第2 項規定，犯第14條、第15條之罪
      ，在偵查或審判中自白者，減輕其刑。次按想像競合犯之
      處斷刑，本質上係「刑之合併」。其所謂從一重處斷，乃
      將想像競合犯組成之評價上數罪，合併為科刑一罪，其所
      對應之刑罰，亦合併其評價上數罪之數法定刑，而為一個
      處斷刑。易言之，想像競合犯侵害數法益者皆成立犯罪，
      論罪時必須輕、重罪併舉論述，同時宣告所犯各罪名，包
      括各罪有無加重、減免其刑之情形，亦應說明論列，量刑
      時併衡酌輕罪部分量刑事由，評價始為充足，然後依刑法
      第55條前段規定「從一重處斷」，非謂對於其餘各罪可置
      而不論。因此，法院決定處斷刑時，雖以其中最重罪名之
      法定刑，做為裁量之準據，惟於裁量其輕重時，仍應將輕
      罪合併評價在內（最高法院108 年度台上字第4405、4408
      號判決意旨參照）。經查，被告劉宇文擔任車手提領款項
      及收取同案被告黃澤宏所提領之款項後，將款項交付予詐
      欺集團指定之人，進而掩飾犯罪所得去向與所在之洗錢等
      事實，於本院審理時始終供述詳實，業如前述，應認其對
      洗錢行為主要構成要件事實有所自白，是就被告本案洗錢
      犯行部分，雖屬想像競合犯其中之輕罪，惟依上開說明，
      本院於後述量刑時，仍應併予衡酌此部分減刑事由，附此
      敘明。
（七）爰以行為人之責任為基礎，審酌被告正值青年卻不思循正
      途賺取所需，竟以擔任詐欺集團「車手」、「收水」之方
      式，提領本案告訴人9人之款項，所生損害非輕；惟念被
      告犯後坦承犯行，複衡諸被告犯罪之動機、目的、手段、
      品行與智識程度、家庭經濟及生活狀況、犯罪所生之損害
      等一切情狀，分別量處如主文所示之刑，並定其應執行之
      刑。
四、按犯罪所得，屬於犯罪行為人者，沒收之，於全部或一部不
    能沒收，或不宜執行沒收時，追徵其價額，刑法第38條之1
    第1項前段、第3項分別定有明文。次按共同正犯之犯罪所得
    ，沒收或追徵，應就各人所分得之數額分別為之；先前對共
    同正犯採連帶沒收犯罪所得之見解，已不再援用及供參考（
    最高法院104年第13次刑事庭會議決議意旨參照）。再所謂
    各人「所分得」，係指各人「對犯罪所得有事實上之處分權
    限」，應視具體個案之實際情形而定：倘若共同正犯各成員
    內部間，對於不法利得分配明確時，固應依各人實際分配所
    得沒收；然若共同正犯成員對不法所得並無處分權限，其他
    成員亦無事實上之共同處分權限者，自不予諭知沒收；至共
    同正犯各成員對於不法利得享有共同處分權限時，則應負共
    同沒收之責。至於上揭共同正犯各成員有無犯罪所得、所得
    數額，係關於沒收、追繳或追徵標的犯罪所得範圍之認定，
    因非屬犯罪事實有無之認定，並不適用「嚴格證明法則」，
    無須證明至毫無合理懷疑之確信程度，應由事實審法院綜合
    卷證資料，依自由證明程序釋明其合理之依據以認定之（最
    高法院104年度台上字第3604號判決同此意旨）。經查，被
    告於本院準備程序中陳稱：因其提領的次數很少，故未按照
    提領金額算百分比，係以1天1,000元為其報酬等語，因卷內
    並無事證顯示被告獲取較其供述內容更多之報酬，本院基於
    有利被告原則，依刑法第38條之2第1項之規定，經計算後認
    被告於本案之犯罪所得為4,000元，該犯罪所得未據扣案，
    亦未實際合法發還本案告訴人9人，復無過苛調節條款適用
    之餘地，爰依刑法第38條之1第1項前段、第3項規定諭知沒
    收，並於全部或一部不能沒收或不宜執行沒收時，追徵其價
    額。
據上論斷，應依刑事訴訟法第273條之1第1項、第299條第1項前
段（本案採判決精簡原則，僅引述程序法條），判決如主文。
本案經檢察官賴怡伶到庭執行職務。
中　　華　　民　　國　　111 　年　　8 　　月　　31　　日
                    刑事審查庭     法  官 　  高上茹 
以上正本證明與原本無異。
如不服本判決應於收受判決後20日內向本院提出上訴書狀，並應
敘述具體理由。其未敘述上訴理由者，應於上訴期間屆滿後20日
內向本院補提理由書（均須按他造當事人之人數附繕本）「切勿
逕送上級法院」。
                                   書記官  　 涂頴君
中　　華　　民　　國　　111 　年　　8 　　月　　31　　日
附表
編號 告訴人 詐騙過程 匯入時間 匯入金額 （新臺幣） 匯入/提領帳戶 提領時間 提領金額 （新臺幣） 提領地點 分擔行為 1 洪銘亮 詐欺集團成員於109年3月15日下午2時13分許，假冒客服人員向洪銘亮佯稱網購誤設為多筆交易，可協助取消等語。 109年3月15日21時52分 32,089元 DINH NGOC THAO所有之國泰世華商業銀行帳號000-000000000000號帳戶 109年3月15日22時27分 92,000元 桃園市○○區○○○路○段00號（國泰世華中壢分行） 劉宇文提領 2 林世民 詐欺集團成員於109年3月19日下午1時41分許，假冒為林世民之姪女，佯稱欲借款等語。 109年3月23日11時55分 170,000元 吳蕙媛所有之合作金庫商業銀行000-0000000000000號帳戶 ①109年3月23日12時44分 ②109年3月23日12時44分 ③109年3月23日12時45分 ①30,000元 　 ②30,000元 　 ③30,000元 新竹縣○○市○○○路000號（合作金庫東竹北分行） 劉宇文提領       ①109年3月23日12時47分 ②109年3月23日12時48分 ③109年3月23日12時49分 ①20,000元 　 ②20,000元 　 ③20,000元 新竹縣○○市○○○路000號（台新銀行竹北分行）        109年3月23日14時25分 20,000元 新竹縣○○市○○○路000號（新竹第三信用合作社竹北分社）  3 陳成郎 詐欺集團成員於109年3月23日上午9時許，假冒為陳成郎之姪女，佯稱欲借款等語。 109年3月23日14時28分 200,000元 陳文廣所有之華郵政股份有限公司帳號000-00000000000000號帳戶 109年3月24日12時28分 50,000元 （陳成郎匯入之200,000元與王儷築匯入之29,985元混同，無法完全辨別提領款項來源） 桃園市○○區○○路000 號（中壢環北郵局） 劉宇文提領 4 康乃文 詐欺集團成員於109年3月22日晚間9時許，假冒客服人員向康乃文佯稱網購誤設為多筆交易，可協助取消等語。 ①109年3月23日17時52分 ②109年3月23日17時58分 ③109年3月24日0時27分 ①49,999元 　 ②49,999元 　 ③99,999元 吳蕙媛所有之上海商業儲蓄銀行帳號000-00000000000000號帳戶 109年3月24日0時34分 100,000元 桃園市○○區○○路000號（上海商業儲蓄銀行延平分行） 劉宇文提領 5 王儷築 詐欺集團成員於109年3月23日晚間8時15分許，假冒客服人員向王儷築佯稱網購誤設為多筆交易，可協助取消等語。 109年3月24日0時6分 29,985元 陳文廣所有之華郵政股份有限公司帳號000-00000000000000號帳戶 109年3月24日0時28分 50,000元 （陳成郎匯入之200,000元與王儷築匯入之29,985元混同，無法完全辨別提領款項來源） 桃園市○○區○○路000號（中壢環北郵局） 劉宇文提領    109年3月24日0時10分 25,985元 吳蕙媛所有之合作金庫商業銀行000-0000000000000號帳戶 109年3月24日0時42分 26,000元 桃園市○○區○○路○段000號（合庫商業銀行中原分行）  6 劉景順 詐欺集團成員於109年4月3日下午10時15分許，假冒客服人員向劉景順佯稱網購誤設為多筆交易，可協助取消等語。 109年4月3日15時57分  29,985元 吳修逸所有之國泰世華商業銀行000-000000000000號帳戶 ①109年4月3日16時14分 ②109年4月3日16時15分  ①20,000元 　 ②10,000元 桃園市○○區○○路00號（全家便利商店中壢六合店） 劉宇文提領    109年4月3日16時31分 30,000元  109年4月3日16時38分 30,000元 桃園市○○區○○○街00號（萊爾富超商中壢海華店） 黃澤宏提領 劉宇文收水 7 黃羅生 詐欺集團成員於109年4月3日下午4時30分許，假冒客服人員向黃羅生佯稱網購誤設為分期付款，可協助取消等語。 109年4月3日19時9分 19,139元 吳修逸所有之國泰世華商業銀行000-000000000000號帳戶 109年4月3日19時20分 19,000元 桃園市○○區○○路000號（全家便利商店中壢天晟店） 黃澤宏提領 劉宇文收水 8 曾品榕 詐欺集團成員於109年4月3日下午2時32分許，假冒客服人員向曾品榕佯稱網購誤設為多筆交易，可協助取消等語。 ①109年4月3日21時15分 ②109年4月3日21時19分 ①29,123元 　 ②29,123元 王莉婷所有之華泰商業銀行000-0000000000000號帳戶 ①109年4月3日21時27分 ②109年4月3日21時27分 ③109年4月3日21時28分 ①20,000元 　 ②20,000元 　 ③18,000元 桃園市○○區○○街00號（OK超商復華店） 黃澤宏提領 劉宇文收水    109年4月3日21時34分 29,985元  ①109年4月3日22時1分 ②109年4月3日22時2分 ①30,000元 　 ②30,000元 桃園市○○區○○路00號（華泰中壢ATM）  9 潘品丞 詐欺集團成員於109年4月3日晚間8時許，假冒客服人員向潘品丞佯稱網購誤設為多筆交易，可協助取消等語。 109年4月3日21時32分 29,987元 王莉婷所有之華泰商業銀行000-0000000000000號帳戶 ①109年4月3日22時1分 ②109年4月3日22時2分 ①30,000元 　 ②30,000元 桃園市○○區○○路00號（華泰中壢ATM） 黃澤宏提領 劉宇文收水 

附錄本判決論罪法條全文：
洗錢防制法第14條
有第二條各款所列洗錢行為者，處 7 年以下有期徒刑，併科新
臺幣 5 百萬元以下罰金。
前項之未遂犯罰之。
前二項情形，不得科以超過其特定犯罪所定最重本刑之刑。

中華民國刑法第339條之4
犯第339 條詐欺罪而有下列情形之一者，處1 年以上7 年以下有
期徒刑，得併科1 百萬元以下罰金：
一、冒用政府機關或公務員名義犯之。
二、三人以上共同犯之。
三、以廣播電視、電子通訊、網際網路或其他媒體等傳播工具，
    對公眾散布而犯之。前項之未遂犯罰之。